【裁判字號】    98,上訴,330
【裁判日期】    981214
【裁判案由】    違反毒品危害防制條例
【裁判全文】
臺灣高等法院花蓮分院刑事判決         98年度上訴字第330號
上  訴  人
即  被  告  甲○○
上列上訴人因違反毒品危害防制條例案件，不服中華民國98年10
月23日臺灣臺東地方法院98年度訴字第180號第一審判決（起訴
案號：臺灣臺東地方法院檢察署97年度毒偵字第410號），提起
上訴，本院判決如下：
    主  文
上訴駁回。
    理  由
一、依刑事訴訟法第350條、第361條、第362條、第367條規定，
    不服地方法院之第一審判決而上訴者，須提出上訴書狀，並
    應敘述具體理由，為上訴必備之程式；其所提出之上訴書狀
    並未敘述上訴理由，或僅曾以言詞陳述上訴理由者，均應於
    上訴期間屆滿後20日內補提理由書於第一審法院。第一審法
    院經形式審查，認逾期未補提上訴理由者，應定期間先命補
    正；逾期未補正者，為上訴不合法律上之程式，應以裁定駁
    回。倘已提出上訴理由，但所提非屬具體理由者，則由第二
    審法院以上訴不合法律上之程式，判決駁回。而所謂具體理
    由，必係依據卷內既有訴訟資料或提出新事證，指摘或表明
    第一審判決有何採證認事、用法或量刑等足以影響判決本旨
    之不當或違法，而構成應予撤銷之具體事由，始克當之（例
    如：依憑證據法則具體指出所採證據何以不具證據能力，或
    依憑卷證資料，明確指出所為證據證明力之判斷如何違背經
    驗、論理法則）；倘僅泛言原判決認定事實錯誤、違背法令
    、量刑失之過重或輕縱，而未依上揭意旨指出具體事由，或
    形式上雖已指出具體事由，然該事由縱使屬實，亦不足以認
    為原判決有何不當或違法者（例如：對不具有調查必要性之
    證據，法院未依聲請調查亦未說明理由，或援用證據不當，
    但除去該證據仍應為同一事實之認定），皆難謂係具體理由
    ，俾與第二審上訴制度在請求第二審法院撤銷、變更第一審
    不當或違法之判決，以實現個案救濟之立法目的相契合，並
    節制濫行上訴（最高法院著有97年度台上字第892號判決可
    參）。
二、本件上訴人即被告甲○○不服原審判決，於民國98年11月2
    日合法提起上訴，並於98年11月23日補提上訴理由書，有上
    訴理由書在卷可按。被告形式上雖提出上訴理由書狀敘述上
    訴理由，但其理由僅謂：被告於原審審理中坦承不諱，犯後
    態度良好。又被告離婚後，獨立扶養三個子女，長子就讀國
    立臺東專科夜二專，次子就讀明志科技大學研究所碩士日間
    部，長女就讀國中三年級，又被告生母已70歲現重度智障在
    療養院安養，被告長兄及長嫂均已死亡，且被告父親已80歲
    且罹患多重病痛現不良於行，被告如入監服刑，上開親人扶
    養問題不知如何解決，爰提起上訴，請求諭知較為適當之刑
    云云，有刑事上訴理由狀1份附卷可按，核其上訴理由並未
    具體指摘原判決認事用法及量刑究有何未依卷內資料審酌之
    不當，亦未提出足以影響原審量刑結果之新事證，依上說明
    ，其上訴已難認有具體理由。況且被告曾因竊盜及違反森林
    法案件經減刑後合併應執行刑有期徒刑5月，甫於96年9月17
    易科罰金執行完畢，其於5年以內再次施用第一級毒品，為
    累犯，依刑法第47條第1項之規定，應加重其刑至2分之1，
    則被告本次犯罪所處之刑至少須超過6個月以上；而原審審
    酌被告前因施用毒品而經觀察勒戒，仍不能杜絕毒品之誘惑
    而再次施用第一級毒品、其犯罪後之態度、施用毒品對被告
    個人及社會產生之危害、其犯罪之情節、生活狀況不佳及智
    識程度等一切情狀（詳見原審判決第8-9頁），量處被告有
    期徒刑7月，洵屬允當，並無科刑過重之罪刑不相當之情形
    。又被告於前開上訴理由中所述之家庭狀況，於原審審理時
    亦已供述甚詳（參原審卷第52頁背面），原審於量刑時已說
    明審酌其生活狀況不佳之情形，顯已將被告所述前開家庭狀
    況一併考量在內，被告上訴猶執陳詞，爭執刑度過重，亦非
    可採。從而，本件上訴理由從形式上審查後，顯然不足以認
    為原審判決有何違法或不當之情形，自不足以撤銷第一審判
    決，該理由難謂具體。揆諸上開說明，本件上訴並不合於法
    律上之程式，且無從命補正，應予駁回，並不經言詞辯論為
    之。
三、據上論斷，應依刑事訴訟法第367條前段、第372條，判決如
    主文。
中    華    民    國    98    年    12    月    14    日
                  刑事庭審判長法  官  何方興
                              法  官  賴淳良
                              法  官  林碧玲
以上正本證明與原本無異。
如不服本判決，應於收受送達後10日內向本院提出上訴書狀，其
未敘述理由者，並得於提起上訴狀後10日內向本院補提理由書（
均須按他造當事人之人數附繕本）「切勿逕送上級法院」。
中    華    民    國    98    年    12    月    14    日
                              書記官  李芸宜


司法院資訊處製作；財團法人民間司法改革基金會備份。
